【裁判字號】    89,易,160
【裁判日期】    890425
【裁判案由】    妨害自由
【裁判全文】
臺灣基隆地方法院刑事判決                          八十九年度易字第一六０號
    公  訴  人  臺灣基隆地方法院檢察署檢察官
    被      告  乙○○
右列被告因妨害自由案件，經檢察官提起公訴（八十九年度偵字第七一八號），本院
判決如左：
    主  文
乙○○以加害生、身體、財產之事，恐嚇他人，致生危害於安全，處拘役肆拾日，如
易科罰金，以佰元折算壹日，緩刑貳年。
扣案之寶特瓶裝汽油貳瓶及打火機壹個均沒收。
    事  實
一、乙○○與甲○○原係夫妻，於民國八十六年二月十四日離婚，因子女探視問題時
    起爭執，乙○○於八十九年二月六日上午六時許，因甲○○不願接聽電話，竟心
    生不滿，自基隆市某處打電話在甲○○0000000000號之行動電話留言
    稱要到甲○○家潑汽油，以加害生命、身體、財產之事，恐嚇甲○○，甲○○在
    其基隆市○○區○○街三十號五樓聽取上開留言後，心生畏懼，致生危害於安全
    ，遂報警處理，嗣乙○○於同日上午八時二十分許，攜帶其所有內裝汽油約一點
    五公升之二瓶寶特瓶及打火機一個，至前開甲○○住處為警當場查獲，並扣得寶
    特瓶裝汽油二瓶及打火機一個。
二、案經甲○○訴由基隆市警察局第四分局報請臺灣基隆地方法院檢察署檢察官偵查
    起訴。
    理  由
一、訊據被告乙○○固坦承於八十九年二月六日上午六時許，自基隆市某處在甲○○
    之行動電話留下前揭恐嚇之言語，惟辯稱係因甲○○不接聽其電話，一氣之下才
    說要到甲○○家潑汽油云云。惟查，右揭事實業據告訴人甲○○指述明確，並有
    錄音帶一卷在卷及寶特瓶裝汽油二瓶、打火機一個扣案可資佐證，參以被告於警
    訊時自承：「（問：妳手中為何要提兩瓶汽油及打火機？）因我打電話給甲○○
    ，他常掛我電話，又不肯讓我與小孩見面，所以我在酒後才會持兩瓶保特瓶裝汽
    油稱要放火燒他的房子，故意嚇他‧‧‧」等語，是被告恐嚇告訴人並使之心生
    畏懼之犯意甚為明確，被告所辯顯係事後卸責之詞，不足採信。又被告所為前開
    恐嚇言語，在客觀上足以使人心生畏懼，且告訴人甲○○已於偵查中供稱當時感
    到害怕等語，復報警處理，被告所為之恐嚇行為使甲○○心生畏懼，足生危害於
    安全之事實，應可認定。本件事證明確，被告犯行洵堪認定。
二、被告乙○○以加害生命、身體、財產之事恐嚇甲○○，致甲○○心生畏懼而危害
    於其安全，核被告所為，係犯刑法第三百零五條之恐嚇危害安全罪。爰審酌被告
    犯罪之動機、目的、手段、所受之刺激，對告訴人安全造成之危害及犯罪後態度
    等一切情狀，量處如主文所示之刑，並諭知易科罰金之折算標準。末查被告前未
    曾受有期徒刑以上刑之宣告，有臺灣基隆地方法院檢察署刑案資料查註紀錄表在
    卷可稽，經此次起訴審判後，當能知所警惕，信無再犯之虞，告訴人亦表示原諒
    被告之意，本院認所宣告之刑以暫不執行為適當，併諭知緩刑二年，以啟自新。
    扣案之寶特瓶裝汽油二瓶及打火機一個，係被告所有，並供犯本件恐嚇罪所用之
    物，均應依法宣告沒收。
據上論斷，應依刑事訴訟法第二百九十九條第一項前段，刑法第三百零五條、第四十
一條、第七十四條第一款、第三十八條第一項第二款，罰金罰鍰提高標準條例第一條
前段、第二條，判決如主文。
本案經檢察官蔡和憲到庭執行職務。
中      華      民      國    八十九    年      四      月    二十五    日
                                    臺灣基隆地方法院刑事第三庭
                          法  官  陳  湘  琳
右正本證明與原本無異。
對於本件判決如有不服，應於收受送達後十日內，向本院提出上訴書狀，上訴於臺灣
高等法院，並按他造當事人之人數附具繕本。
                                            書記官  李  姿  穎
中      華      民      國    八十九    年      四      月    二十八    日
附錄論罪法條：
刑法第三百零五條：
以加害生命、身體、自由、名譽、財產之事恐嚇他人，致生危害於安全者，處二年以
下有期徒刑、拘役或三百元以下罰金。


司法院資訊處製作；財團法人民間司法改革基金會備份。
